【裁判字號】    88,訴緝,203
【裁判日期】    890110
【裁判案由】    搶奪
【裁判全文】
臺灣高雄地方法院刑事判決                        八十八年度訴緝字第二三號
    公  訴  人  臺灣高雄地方法院檢察署檢察官
    被      告  甲○○
列被告因搶奪案件，經檢察官提起公訴（民國八十八年度偵緝字第一０七四號、第一
０七五號），本院判決如左：
    主  文
甲○○共同意圖為自己不法之所有，而搶奪他人之動產，處有期徒刑壹年拾月。
    事  實
一、甲○○曾於民國八十三年十月二十九日，因搶奪案件，為本院判處有期徒刑一年
    二月，上訴後，於八十四年八月九日，經台灣高等法院高雄分院撤銷改判有期徒
    刑一年六月確定；於八十四年五月三十一日及八十四年六月二十六日，因竊盜及
    偽造文書案件，經本院判處有期徒刑一年四月及四月確定，經定執行刑為有期徒
    刑一年六月，而於八十四年七月十四日入監執行；於八十四年四月間，因違反槍
    砲彈藥刀械管制條例案件，經台灣士林地方法院判處有期徒刑三月確定；於八十
    四年七月十日，因違反麻醉藥品管理條例案件，為本院判處有期徒刑五年二月，
    上訴後，於八十四年十一月七日，經高雄高分院判決上訴駁回，於八十五年一月
    五日確定，嗣上開有期徒刑經先後定應執行後，應於九十一年十二月二十一日執
    行完畢，而於八十七年七月二日假釋出獄（期間內，因涉現役軍人逃亡罪，由陸
    軍第八軍團司令部於八十七年九月十一日，以八七勉敬字第０一一九五五號通緝
    ，其現役軍人身分，依照兵役法第二十條第一項第三款規定，視為停役）。詎仍
    不知警愓，於假釋期間內，因缺錢花用，乃向林冠鳳（業已另行審結）提議搶奪
    銀樓金飾，獲得林冠鳳同意後，二人即共同意圖為自己不法所有之犯意聯絡，由
    林冠鳳提供所有車牌號碼ＸＰＢ─０九五號重型機車一部，作為搶奪逃離之交通
    工具，於八十七年十月二十三日下午三時許，騎乘上開機車前往位於高雄市○○
    區○○路一八三號乙○○經營之統發銀樓，先由林冠鳳進入銀樓內，向乙○○佯
    稱選購金飾，以探虛實，乙○○不疑有他，即將店內陳列黃金錶型手鍊四條（重
    約五兩，市價約新台幣六萬五千元）取出放置於玻璃櫃上，供林冠鳳挑選。嗣甲
    ○○隨後進入，即向乙○○佯以選購其他金飾，趁乙○○轉身取拿其他金飾，不
    及防備之際，由林冠鳳下手搶奪放置玻璃櫃上之手鍊金飾四條，甲○○則迅速衝
    出店外發動機車，搭載林冠鳳逃逸。二人搶得金飾等物均由甲○○變賣花用。
二、案經高雄市政府縣警察局三民第二分局移送台灣高雄地方法院檢察署檢察官偵查
    起訴。
    理  由
一、訊據被告甲○○對於右揭時、地，因缺錢花用，而向林冠鳳提議搶奪銀樓金飾，
    並由林冠鳳提供所有上開機車一部後，二人如何進入銀樓搶奪金手鍊四條後逃逸
    ，暨搶得金飾等物，均由被告變現花用等情，迭於警、偵訊及本院審理中供承不
    諱（參見第八一九九九號警影印卷第一頁至第三頁，偵緝字第一０七四號影印卷
    第七頁，本院八十八年十二月二十三日訊問筆錄及同年月二十四日審判筆錄），
    核與林冠鳳於警、偵訊及審理中供述：二人如何於右揭時、地，騎乘林女所有機
    車，到達上開銀樓後，先後進入銀樓，由林女下手搶奪黃金手鍊四條，並由被告
    迅速衝出發動機車搭載林女逃逸，暨搶得金飾等物均由被告變現花用等情相符，
    復據證人乙○○於警、偵訊及審理中指述被告與林冠鳳共同搶奪金飾財物情節相
    合。此外，復有機車照片二幀在卷可稽。被告意圖不法所有，搶奪他人財物事證
    明確，犯行洵堪認定。
二、核被告所為，係犯刑法第三百二十五條第一項之搶奪罪。被告就上開犯行，與林
    冠鳳間，具有犯意聯絡，行為分擔，核屬共同正犯。爰審酌被告曾於八十三年十
    月二十九日，因搶奪案件，為本院判處有期徒刑一年二月，上訴後，於八十四年
    八月九日，經台灣高等法院高雄分院撤銷改判有期徒刑一年六月確定，暨因竊盜
    及偽造文書等案件，經本院判處有期徒刑，而於八十七年七月二日假釋出獄，有
    台灣高雄地方法院檢察署刑案資料查註紀錄表及台灣高等法院被告全國前案紀錄
    表附卷可稽，素行不良，其於假釋期間內，再犯搶奪案件，顯無悔意。又被告係
    民國六十四年十二月二十八日生，業據其供明在卷，於本件犯行時，年近二十三
    歲，正值年輕力壯，身體健全，竟不思努力工作，獲取合法應得報酬，而以搶奪
    銀樓方式，奪取他人財物，致社會大眾人人自危，隨時可能遭受財產或身體方面
    之侵害，惡性不小，危害社會治安亦大，並搶得財物均由被告花用殆盡，且本件
    搶奪案件，係由被告提議促成，顯見被告係基於主謀地位，暨念被告犯後坦承犯
    行，態度良好，而搶得財物價值約六萬五千元，所生財物損害非鉅意等一切情狀
    ，量處如主文所示之刑。
據上論斷，依刑事訴訟法第二百九十九條第一項前段，刑法第二十八條、第三百二十
五條第一項，判決如主文。
本案經檢察官蔡國卿到庭執行職務。
中      華      民      國    八十九    年      一      月      十      日
                                    臺灣高雄地方法院刑事庭
                                            法  官    李  昭  彥
右正本證明與原本無異。
如不服本判決，應於判決送達後十日內，向本院提出上訴狀。
                                            書記官    李  良  倩
中      華      民      國    八十九    年      一      月      十      日
附錄本判決論罪之法條：
刑法第三百二十五條第一項：
意圖為自己或第三人不法之所有，而搶奪他人之動產者，處六月以上五年以下有期徒
刑。


司法院資訊處製作；財團法人民間司法改革基金會備份。
